【裁判字號】    95,交聲,14
【裁判日期】    950207
【裁判案由】    違反道路交通管理處罰條例聲明異議
【裁判全文】
臺灣新竹地方法院交通事件裁定         95年度交聲字第14號
    原處分機關  交通部公路總局新竹區監理所
    異  議  人
    即受處分人  三泰機械企業社
    代  表  人  甲○○
上列異議人即受處分人因違反道路交通管理處罰條例案件，對於
交通部公路總局新竹區監理所於94年12月8日竹監自字第裁50-E0
0000000號、竹監自字第裁50-E00000000號違反道路交通管理事
件裁決書所為之裁決處分，聲明異議，本院裁定如下：
    主  文
異議駁回。
    理  由
一、汽車駕駛人，行車速度，超過規定之最高時速，或低於規定
    之最低時速，或裝用測速雷達感應器者，處新臺幣1,200元
    以上2,400元以下罰鍰，修正前道路交通管理處罰條例第40
    條第1項定有明文。
二、原處分意旨略以：異議人即受處分人三泰機械企業社所有之
    車號6F-937號大貨車分別於民國94年10月3日下午2時26分許
    、94年10月13日下午2時16分許，均行經新竹縣竹北市○○
    路○○路段與中華路交岔路口（該處速限為時速60公里），
    各以時速86公里、91公里之速度超速行駛，經新竹縣警察局
    交通隊員警依據採證照片，先後填製竹縣警交字第E0000000
    0號（下稱第1張舉發單）、竹縣警交字第E00000000號舉發
    違反道路交通管理事件通知單（下稱第2張舉發單）舉發異
    議人皆違反道路交通管理處罰條例第40條第1項規定。異議
    人於收受上開舉發單後，不服全部舉發事實，向原處分機關
    提出申訴，惟經原處分機關函請舉發單位調查後，原舉發單
    位以新竹縣警察局94年11月21日竹市警交第0940029865號函
    覆認異議人確有前述違規行為，原處分機關乃於94年12月8
    日以竹監自字第裁50-E00000000號（下稱第1張裁決書）、
    竹監自字第裁50-E00000000號裁決書（下稱第2張裁決書）
    ，依據道路交通管理處罰條例第40條第1項之規定，分別裁
    處異議人新臺幣（下同）1,900元、1,900元罰鍰。
三、聲明異議意旨略以：異議人之代表人甲○○開車一向遵行交
    通規則，堅持不會超速行駛，違規照片上有4部車並行，豈
    有可能4部車子一起超速，爰依法聲明異議等語。
四、經查：
（一）本件異議人所有之車號6F-937號大貨車分別於94年10月3
      日下午2時26分許、94年10月13日下午2時16分許，均行經
      新竹縣竹北市○○路○○路段與中華路交岔路口（該處速
      限為時速60公里），各以時速86公里、91公里之速度超速
      行駛，經該路口之微電腦自動測高速照相設備拍照存證，
      為警逕行舉發等事實，有上開舉發單2份、採證照片4幀及
      新竹縣警察局於94年11月21日竹縣警交字第0940029865號
      函附卷可稽。
（二）又本院依職權調取該路口之微電腦自動測高速照相設備之
      維修紀錄及採證照片解讀資料，業據新竹縣警察局於95年
      1月19日以竹縣警交字第0953003643號函覆稱：該處微電腦
      闖紅燈及自動測高速照相設備94年度並無故障維修紀錄等
      語。另核對上開函文所檢附志伸股份有限公司之「微電腦
      闖紅燈及自動測高速照相操作手冊」後，可解讀採證照片
      內容為：(1)第1幀照片：最上面第1行為「2005年10月3日
      14時26分」、左邊第1行為「第2車道之第1張照片、違規
      時間為0.0秒」、左邊第2行為「違規相片序號為017G」、
      中間綠色部分為違規地點、右邊第1行為「感應線圈間隔
      200公分」。(2)第2幀照片：最上面第1行為「2005年10月3
      日14時26分」、左邊第1行為「第2車道之第2張照片、違
      規時間為0.8秒」、左邊第2行為「違規相片序號為017」
      、中間綠色部分為違規地點、右邊第1行為「感應線圈間
      隔200公分」、右邊第2行為「違規時速86公里」，參以照
      片上行駛第2車道之車輛，確係異議人所有之車號6F-937
      號大貨車，而該路段限速60公里之情，有新竹縣警察局於
      94年11月21日以竹縣警交字第0940029865號函在卷可憑，
      從而，堪認異議人所有之車號6F-937號大貨車在第1張舉
      發單所載時地以時速86公里速度超速行駛，應為真實。再
      援引上開基準解讀關於2005年10月13日下午14時16分所拍
      攝之第3、4幀採證照片，可知行駛在第2車道之異議人所
      有之車號6F-937號大貨車，在第2張舉發單所載時地以時
      速91公里速度超速行駛，亦屬真實。至異議人空言指摘
      本件採證照片有問題，難謂有理。
五、綜上所述，異議人確於第1、2張舉發單所載時、地，駕駛上
    開大貨車超過規定之最高時速行駛等違規事由，應堪認定。
    原處分機關爰依修正前道路交通管理處罰條例第40條第1項
    之規定，各別裁處異議人罰鍰1,900元、1,900元，於法相合
    ，亦屬允當，本件異議為無理由，應予駁回。
六、據上論斷，應依道路交通案件處理辦法第19條，裁定如主文
    。
中    華    民    國    95    年    2     月    7     日
                  交通法庭法    官  黃美文
以上正本證明與原本無異。
如不服本裁定，應於裁定送達後5日內向本院提出抗告狀。
中    華    民    國    95    年    2     月    7     日
                          書 記 官  陳秀子
現行道路交通管理處罰條例第40條第1項（94年12月28日）：
汽車駕駛人，行車速度，超過規定之最高時速，或低於規定之最
低時速，除有第四十三條第一項第二款情形外，處新臺幣一千二
百元以上二千四百元以下罰鍰。
修正前道路交通管理處罰條例第40條第1項（90年01月17日）：
汽車駕駛人，行車速度，超過規定之最高時速，或低於規定之最
低時速，或裝用測速雷達感應器者，處新臺幣一千二百元以上二
千四百元以下罰鍰；其感應器沒入之。


司法院資訊處製作；財團法人民間司法改革基金會備份。
